Images des répertoires du notaire Georges Henri Mouchet pour l'étude XX
Archives nationales de France
Images des répertoires du notaire Georges Henri Mouchet pour l'étude XX
1er août 1873 - 31 janvier 1890
MC/RE/XX/21 - MC/RE/XX/22
Etude XX; Mouchet, Georges Henri
2 registres
Archives nationales de France
Minutes et répertoires: la loi 2008-696 du 15 juillet 2008 relative aux archives a fixé à 75 ans à compter de la date de l'acte, ou à 25 ans à compter de la date du décès de l'intéressé si ce délai est plus bref, le délai de communication des minutes et répertoires des notaires; ce délai est porté à 100 ans à compter de la date de l'acte si le document se rapporte à un mineur (code du Patrimoine, articles L213-2, 4e d et 5e).
Autres documents de l'étude (dossiers de clients, comptabilité...): s'agissant d'archives privées, ces documents sont communicables selon les modalités fixées par le déposant ou le donateur.
Certains documents ne sont pas accessibles sous leur forme originale en raison de leur mauvais état de conservation.
Répertoires entrés aux Archives nationales en 1952
Images des répertoires de l'étude XX
Archives de l'étude XX
répertoire d'officier public ministériel
- Répertoire chronologique pour la période du 1er août 1873 au 28 avril 1880, 1er août 1873 - 28 avril 1880; MC/RE/XX/21; Le répertoire comporte 143 feuillets et fait partie d'un registre de 191 feuillets de papier manuscrits, hauteur 35,5 x largeur 25,5 cm, composé de 5 cahiers foliotés par le notaire. Le registre est en bon état. Les feuillet 59 v° et 60 r° sont blancs.
  Registre folioté en 2004 (foliotation non visible à l'écran)
  Le répertoire contient les informations suivantes: 1. le n° de l'acte dans l'année; 2. date du jour; 3. nature de l'acte passé en brevet; 4. nature de l'acte passé en minute; 5. nom, prénom, domicile des parties, indication sur la situation et les prix des biens; 6. date d'enregistrement de l'acte; 7. droits d'enregistrement.
  Ce registre contient également le répertoire du notaire François Mouchet du 30 avril 1872 au 1er août 1873.
  Attention: seuls les actes passés en minute sont conservés; les actes mentionnés dans le répertoire comme passés en simple brevet (colonne 3) ne sont pas conservés par les notaires et ne sont donc pas versés au Minutier (ils sont remis aux clients).
  répertoire
  - Liste chronologique des actes pour la période du 1er août au 31 décembre 1873, 1er août - 31 décembre 1873; 48 r°-63 v°; 16 feuillets
  - Liste chronologique des actes pour la période du 3 janvier au 31 décembre 1874, 3 janvier - 31 décembre 1874; 64 r°-92 v°; 29 feuillets
  - Liste chronologique des actes pour la période du 2 janvier au 31 décembre 1875, 2 janvier - 31 décembre 1875; 92 v°-107 r°; 16 feuillets
  - Liste chronologique des actes pour la période du 3 janvier au 30 décembre 1876, 3 janvier - 30 décembre 1876; 107 r°-128 v°; 22 feuillets
  - Liste chronologique des actes pour la période du 3 janvier au 31 décembre 1877, 3 janvier - 31 décembre 1877; 128 v°-146 r°; 19 feuillets
  - Liste chronologique des actes pour la période du 3 janvier au 31 décembre 1878, 3 janvier - 31 décembre 1878; 146 r°-162 r°; 17 feuillets
  - Liste chronologique des actes pour la période du 3 janvier au 31 décembre 1879, 3 janvier - 31 décembre 1879; 162 r°-183 r°; 22 feuillets
  - Liste chronologique des actes pour la période du 3 janvier au 28 avril 1880, 3 janvier - 28 avril 1880; 183 v°-190 v°; 8 feuillets
- Répertoire chronologique pour la période du 28 avril 1880 au 31 janvier 1890, 28 avril 1880 - 31 janvier 1890; MC/RE/XX/22; Un registre de 301 feuillets de papier manuscrits, hauteur 35,5 x largeur 25,5 cm, composé de 3 cahiers foliotés par le notaire. Le registre est en bon état.
  - Liste chronologique des actes pour la période du 28 avril au 31 décembre 1880, 28 avril - 31 décembre 1880; 1 r°-21 r°; 21 feuillets
  - Liste chronologique des actes pour la période du 3 janvier au 31 décembre 1881, 3 janvier - 31 décembre 1881; 21 r°-55 r°; 35 feuillets
  - Liste chronologique des actes pour la période du 3 janvier au 31 décembre 1882, 3 janvier - 31 décembre 1882; 55 r°-80 v°; 26 feuillets
  - Liste chronologique des actes pour la période du 4 janvier au 31 décembre 1883, 4 janvier - 31 décembre 1883; 80 v°-110 v°; 31 feuillets
  - Liste chronologique des actes pour la période du 2 janvier au 31 décembre 1884, 2 janvier - 31 décembre 1884; 111 r°-140 v°; 30 feuillets
  - Liste chronologique des actes pour la période du 2 janvier au 31 décembre 1885, 2 janvier - 31 décembre 1885; 140 v°-172 r°; 33 feuillets
  - Liste chronologique des actes pour la période du 4 janvier au 31 décembre 1886, 4 janvier - 31 décembre 1886; 172 r°-203 v°; 32 feuillets
  - Liste chronologique des actes pour la période du 3 janvier au 31 décembre 1887, 3 janvier - 31 décembre 1887; 203 v°-238 r°; 36 feuillets
  - Liste chronologique des actes pour la période du 3 janvier au 29 décembre 1888, 3 janvier - 29 décembre 1888; 238 r°-269 r°; 32 feuillets
  - Liste chronologique des actes pour la période du 2 janvier au 31 décembre 1889, 2 janvier - 31 décembre 1889; 269 r°-298 r°; 30 feuillets
  - Liste chronologique des actes pour la période du 2 au 31 janvier 1890, 2 - 31 janvier 1890; 298 v°-300 v°; 3 feuillets